【裁判字號】    91,易,2390
【裁判日期】    920221
【裁判案由】    竊盜
【裁判全文】
臺灣臺中地方法院刑事判決                        九十一年度易字第二三九號
    公  訴  人  臺灣臺中地方法院檢察署檢察官
    被      告  甲○○  男  四.
右列被告因竊盜案件，經檢察官提起公訴（九十一年度偵字第一四九七七號），本院
判決如左：
    主  文
本件免訴。
    理  由
一、公訴意旨略以：被告甲○○意圖為自己不法之所有，於民國九十一年七月五日十
    四時許，駕駛其車牌號碼Ｗ八－二四五三號自用小貨車，至台中縣霧峰鄉○○路
    ○段六五五號「慈園護理之家」旁空地，竊得乙○○所有置於此處之建築用鐵樑
    一千九百二十公斤；並於同日十八時三十分許，由某綽號「文通」者駕其該輛自
    用小貨車，一同載運至台中縣烏日鄉五光村一之一號「重光企業社」，以每公斤
    新台幣（下同）四元之價格，售與該企業社不知情之負責人陳秋煌。嗣因被害人
    乙○○於翌日上午十時許，在「重光企業社」發現所失竊之鐵樑，而報警查獲上
    情，因認被告涉有刑法第三百二十條第一項之竊盜罪嫌。
二、按案件曾經判決確定者，應諭知免訴之判決，並得不經言詞辯論為之，刑事訴訟
    法第三百零二條第一款、第三百零七條，分別定有明文。又訴訟上所謂一事不再
    理之原則，關於實質上一罪或裁判上一罪，亦均有其適用，最高法院六十年台非
    字第七七號判例意旨，可資參酌。
三、被告甲○○經本院訊問後，據其供述確有於前開時地拾取此等鐵樑，並於同日與
    綽號「文通」者共同載運至陳秋煌處販售，分得三千多元，然矢口否認涉嫌刑法
    竊盜罪，辯稱當初以為是廢棄物，才拾取販賣云云。經查：
    (一)依證人陳秋煌於警訊時所言，被告確有於九十一年七月五日十八時三十分許，
      乘坐由「文通」駕駛之Ｗ八－二四五三號自用小貨車，載運一千九百二十公斤
      之鐵樑至其「重光企業社」，以每公斤四元之價格，販得七千八百六十元；證
      人並提供其裝置在「重光企業社」內之監視錄影器所攝得畫面翻拍之照片二紙
      （見偵查卷第十八頁）、秤量傳票一張（見偵查卷第二二頁）在卷可稽；顯示
      所言不虛。
    (二)又被害人乙○○於警訊時供述：其約於九十一年七月五日十四時許，在台中縣
      霧峰鄉○○路○段六五五號「慈園護理之家」旁空地，發現其放置在此處欲供
      建築使用之鐵樑悉數失竊等語。被害人上開供述經參酌前項陳秋煌之證詞，及
      被告於本院審理時所坦承其確有於是日十四時許，駕駛其車牌號碼Ｗ八－二四
      五三號自用小貨車至此取走鐵樑之自白，足證客觀上被告確有不告而取走他人
      財物之行為。
    (三)再參酌卷附「慈園護理之家」旁空地之現場照三張（見偵查卷第二一頁），可
      知此處除置有被告所取走之鐵樑外，尚堆置大量建築用之模板；任何人見此堆
      存大量建築用之模板、鐵樑，均不難判斷應為他人所有，顯因需用空曠之場地
      ，而存放在此，絕非已遭丟棄之廢棄物，此以被告之智識程度，亦必有相同之
      認識。被告所辯解因誤認為廢棄物而拾取之語，既與現場實情不符，即無從為
      其有利之判斷。其於取走此等鐵樑之際，心中應存有不法所有之意圖無誤。從
      而，被告確有公訴意旨所稱竊盜之行為，足可認定。
    (四)惟以被告前曾於九十一年五月三日五時四十分許，駕其Ｗ八－二四五三號自用
      小貨車，在南投縣南投巿成功一路三十三號「謙益鋼鐵廠」，趁該廠停業無人
      居住，而竊取軋鋼跑道二組、氣壓缸一個、鏈條一條等物，經臺灣南投地方法
      院於九十一年七月十七日以該院九十一年度易字第三六０號判決，處拘役三十
      日，得易科罰金，於九十一年八月十一日確定等事實，有該件刑事判決及臺灣
      高等法院被告全國前案紀錄表各一份在卷可明。觀上述事實及被告於本案所犯
      者，其先後二次竊盜之行為，不僅時間緊接，均符合刑法第三百二十條第一項
      普通竊盜罪之構成要件，所竊取者皆鋼鐵類製品，且都以自小貨車載運，手法
      相同；故被告即便否認本案之犯行，仍可推見其顯基於意圖為自己不法所有之
      犯意，而連續實施此二件竊盜行為，應屬連續犯。
    (五)按既判力對於時間效力之範圍，應以最後審理事實法院之宣示判決日為判斷之
      標準（參酌最高法院三十二年上字第二五七八號判例意旨、八十二年五月十一
      日八十二年度第四次刑事庭會議決議）。本件被告之行為時間乃九十一年七月
      五日十四時許，前開臺灣南投地方法院九十一年度易字第三六０號宣示判決日
      則為九十一年七月十七日。既其間具有連續犯之裁判上一罪關係，而曾經判決
      確定，乃不經言詞辯論，依前開說明，逕為免訴之判決。
據上論斷，應依刑事訴訟法第三百零二條第一款、第三百零七條，判決如主文。
中      華      民      國      九十二      年      二      月  二十一  日
                                        法  官  莊  深  淵
右正本證明與原本無異。
如不服本判決，應於送達後十日內向本院提出上訴狀（須附繕本），上訴於台灣高等
法院台中分院。
                                        書記官
中      華      民      國    九十二      年      二      月  二十一  日


司法院資訊處製作；財團法人民間司法改革基金會備份。
